【裁判字號】    97,訴,475
【裁判日期】    971022
【裁判案由】    違反毒品危害防制條例
【裁判全文】
臺灣嘉義地方法院刑事判決               97年度訴字第475號
公  訴  人  臺灣嘉義地方法院檢察署檢察官
被      告  甲○○
上列被告因毒品危害防制條例案件，經檢察官提起公訴（97年度
毒偵字第836號），本院合議庭裁定由受命法官獨任行簡式審判
程序，判決如下：
    主  文
甲○○施用第一級毒品，累犯，處有期徒刑拾月。
    犯 罪 事 實
一、甲○○前因施用毒品案件，經本院以90年度毒聲字第722號
    裁定送觀察勒戒後，認有繼續施用毒品之傾向，再以91年度
    毒聲字第410號裁定令入戒治處所施以強制戒治1年，嗣經本
    院以91年度毒聲字第940號裁定停止強制戒治，所餘期間付
    保護管束，於民國91年12月26日出監，而於92年6月19日保
    護管束期滿，未經撤銷，視為強制戒治期滿，並經檢察官於
    同日以92年度戒毒偵字第103號為不起訴處分確定。又因毒
    品危害防制條例等案件，經本院以94年度訴字第500號各判
    處有期徒刑4月、7月，應執行有期徒刑10月確定，再因毒品
    危害防制條例案件，經本院以95年度訴字第249號判處有期
    徒刑10月確定，上揭數罪接續執行，於96年2月12日假釋，
    並於96年9月22日假釋期滿，所餘刑期內未經撤銷假釋，其
    未執行之刑，以已執行論。仍不知悔改，於強制戒治執行完
    畢釋放後，5年內再基於施用第1級毒品海洛因及第2級毒品
    甲基安非他命之犯意，於97年4月21日12時許，在嘉義縣六
    腳鄉三義村三姓寮51號住處，將海洛因置入香菸內點燃吸食
    ，及將甲基安非他命置入玻璃球內，加熱燒烤吸食煙霧，同
    時施用海洛因及甲基安非他命各1次。嗣因其係毒品列管人
    口，於97年4月23日19時許，在嘉義縣警察局朴子分局經警
    採尿送驗，在未有偵查犯罪職權之公務員發覺前，向警供承
    施用海洛因，對於未發覺之上揭施用第1級毒品犯罪自首而
    接受裁判。
二、案經嘉義縣警察局朴子分局報請臺灣嘉義地方法院檢察署檢
    察官偵查起訴，經本院合議庭裁定由受命法官獨任行簡式審
    判程序。
    理  由
一、訊據被告甲○○對於在上揭時地施用海洛因、甲基安非他命
    各1次之犯行，於本院準備程序及審理時均坦承不諱（見本
    院卷第63、71-72頁），且被告於97年4月23日19時許，經警
    採尿送驗結果，呈嗎啡、甲基安非他命陽性反應，有正修科
    技大學超微量研究科技中心檢驗報告、尿液檢體採集送驗紀
    錄表各1紙在卷可參（見警卷第4-5頁），足認被告之自白與
    事實相符。此外，被告前因施用毒品案件，經本院以90年度
    毒聲字第722號裁定送觀察勒戒後，認有繼續施用毒品之傾
    向，再以91年度毒聲字第410號裁定令入戒治處所施以強制
    戒治1年，嗣經本院以91年度毒聲字第940號裁定停止強制戒
    治，所餘期間付保護管束，於91年12月26日出監，而於92年
    6月19日保護管束期滿，未經撤銷，視為強制戒治期滿，並
    經檢察官於同日以92年度戒毒偵字第103號為不起訴處分確
    定，有臺灣高等法院被告前案紀錄表1份附卷可稽，足見被
    告確係在強制戒治執行完畢釋放後，5年內再犯施用海洛因
    、甲基安非他命之犯行甚明。本件事證明確，被告施用第1
    級毒品、第2級毒品之犯行堪予認定。
二、核被告所為，係犯毒品危害防制條例第10條第1項之施用第
    1級毒品罪，及同條例第10條第2項之施用第2級毒品罪。被
    告持有海洛因、甲基安非他命進而施用之，其持有之低度行
    為應為施用之高度行為所吸收，不另論罪。被告以一施用毒
    品行為，同時施用海洛因、甲基安非他命，係一行為觸犯數
    罪名，為想像競合犯，應依刑法第55條規定從一重之施用第
    1級毒品罪論處。被告前因毒品危害防制條例等案件，經本
    院以94年度訴字第500號各判處有期徒刑4月、7月，應執行
    有期徒刑10月確定，再因毒品危害防制條例案件，經本院以
    95年度訴字第249號判處有期徒刑10月確定，上揭數罪接續
    執行，於96年2月12日假釋，並於96年9月22日假釋期滿，所
    餘刑期內未經撤銷假釋，其未執行之刑，以已執行論，此有
    臺灣高等法院被告前案紀錄表1份在卷可參，其受徒刑之執
    行完畢後，5年以內故意再犯本件有期徒刑以上之罪，為累
    犯，應依刑法第47條第1項規定加重其刑。按刑法第62條所
    規定之自首，以對於未發覺之罪，向有偵查權之機關或公務
    員自承犯罪，進而接受裁判為要件；而具有連續犯或牽連犯
    等裁判上一罪關係之犯罪，苟全部犯罪未被發覺前，行為人
    僅就其中一部分犯罪自首，仍生全部自首之效力（最高法院
    83年度台上字第3935號判決可資參照）。被告因係毒品列管
    人口，在嘉義縣警察局朴子分局經警採尿送驗，在未有偵查
    犯罪職權之公務員發覺前，向警供承施用海洛因一節，業據
    被告於本院審理時供述在卷（見本院卷第71頁），並有警詢
    筆錄1份附卷可憑（見警卷第2頁），是被告對於未發覺之施
    用第1級毒品犯罪自首而接受裁判，係就想像競合犯具有裁
    判上一罪關係之一部分犯罪自首，仍生全部自首之效力，爰
    依刑法第62條前段規定先加後減輕其刑。爰審酌被告前因施
    用毒品犯行，經強制戒治執行完畢，猶不思藉機徹底戒除施
    用毒品之惡習，再次施用毒品，惟其施用毒品係自戕行為，
    及本件施用毒品之手段，其犯後坦承犯行態度良好等一切情
    狀，量處如主文所示之刑，以示懲儆。
據上論斷，應依刑事訴訟法第273條之1第1項、第299條第1項前
段，毒品危害防制條例第10條第1項、第2項，刑法第11條前段、
第55條、第47條第1項、第62條前段，判決如主文。
本案經檢察官陳昱奉到庭執行職務。
中    華    民    國    97    年    10    月    22    日
                    刑事第二庭  法  官  卓春慧
上列正本證明與原本無異。
如不服本判決，應於判決送達後十日內向本院提出上訴狀，上訴
書狀依法應敘述具體理由，如未敘述具體理由者，應於上訴期間
屆滿後二十日內補提理由書於本院（均應附繕本）。
中    華    民    國    97    年    10    月    22    日
                                書記官  李玫娜
附錄論罪科刑法條全文：
毒品危害防制條例第10條
施用第一級毒品者，處6月以上5年以下有期徒刑。
施用第二級毒品者，處3年以下有期徒刑。


司法院資訊處製作；財團法人民間司法改革基金會備份。
